臺灣板橋地方法院刑事判決             100年度易字第2842號
公  訴  人  臺灣板橋地方法院檢察署檢察官
被      告  賴惠政
上列被告因竊盜案件，經檢察官提起公訴（100 年度偵字第1727
2 號），被告於本院審理時就被訴事實為有罪之陳述，經詢問當
事人意見，本院裁定改依簡式審判程序審理，判決如下：
    主  文
賴惠政竊盜，處有期徒刑肆月，如易科罰金，以新臺幣壹仟元折
算壹日。又竊盜，處有期徒刑月，如易科罰金，以新臺幣壹仟
元折算壹日。又竊盜，處有期徒刑月，如易科罰金，以新臺幣
壹仟元折算壹日。應執行有期徒刑玖月，如易科罰金，以新臺幣
壹仟元折算壹日。
    事  實
一、賴惠政分別意圖為自己不法之所有，先後為下列竊盜犯行：
  (一)於民國100 年5 月15日13時10分許，在新北市○○區○○街
    220 巷11弄2 號「富貴天下社區」大廈騎樓，徒手竊取該大
    廈之消防栓轉接頭7 個（價值共計約新臺幣〈下同〉6 千元
    ），得手後變賣花用。
  (二)同年月16日6 時30分許，在新北市○○區○○街220 巷16號
    「大腳哈利大廈」騎樓，徒手竊取該大廈之消防栓轉接頭3
    個（價值共計約2 千元），得手後變賣花用。
  (三)同年月16日7 時20分許，在新北市○○區○○街220 巷34號
    「玉樹社區」大廈騎樓，徒手竊取該大廈之消防栓轉接頭4
    個（價值共計約3 、4 千元），得手後變賣花用。嗣「富貴
    天下社區」管理委員會主任委員陳達源發現遭竊後報警處理
    ，經警方調閱附近道路監視器錄影畫面後，認賴惠政涉嫌竊
    取「富貴天下社區」大廈之消防栓轉接頭，於100 年6 月9
    日22時20分許通知賴惠政到案說明，因而查獲上開(一)部分之
    犯行；賴惠政於接受警詢時，在有偵查犯罪職權之機關或公
    務員知悉其上開(二)、(三)部分之犯罪事實前，即自行向新北市
    政府警察局蘆洲分局延平派出所員警坦承涉有該部分2 件竊
    盜犯行而接受裁判。
二、案經陳達源、柯鳳舞（「大腳哈利大廈」管理委員會財務長
    ）、黃秀惠（「玉樹社區」住戶）訴由新北市政府警察局蘆
    洲分局移請臺灣板橋地方法院檢察署檢察官偵查起訴。
    理  由
一、按本件被告賴惠政所犯係死刑、無期徒刑、最輕本刑為3 年
    以上有期徒刑以外之罪，其於本院審理時就前揭被訴事實均
    為有罪之陳述，經本院告知簡式審判程序之旨，並聽取被告
    與公訴人之意見後，認無不得或不宜改依簡式審判程序進行
    之處，爰依刑事訴訟法第273 條之1 第1 項，裁定本件改依
    簡式審判程序審理，合先敘明。
二、上揭事實，業據被告於警詢及本院審理時坦承不諱，核與證
    人即告訴人陳達源、柯鳳舞、黃秀惠於警詢時證述之情節相
    符，並有監視器錄影畫面翻拍照片4 張、被告帶同警方到場
    蒐證之現場照片10張附卷可稽，足認被告前開自白與事實相
    符，本件事證明確，其上開犯行均堪認定。
三、核被告所為，均係涉犯刑法第320 條第1 項之竊盜罪。被告
    所為3 次竊盜犯行，犯意各別，犯罪時間、地點、被害人亦
    均不相同，應分論併罰。被告於100 年6 月9 日22時20分許
    因涉及事實(一)部分犯行接受警詢時，在有偵查犯罪職權之機
    關或公務員知悉其關於事實(二)、(三)部分之犯罪事實前，即自
    行向新北市政府警察局蘆洲分局延平派出所員警坦承涉有該
    部分2 件竊盜犯行，此有其100 年6 月9 日警詢筆錄在卷可
    按，被告嗣並接受裁判，其關於事實(二)、(三)所示竊盜犯行部
    分均合乎自首之要件，爰分別依刑法第62條前段規定減輕其
    刑。爰審酌被告曾於88、89年間連續犯竊盜案件，經本院以
    89年度易字第1060號判處有期徒刑10月確定，與另案（被告
    另因侵占案件，經本院以90年度易字第2714號判處有期徒刑
    7 月確定）合併定應執行刑為1 年4 月確定，於91年5 月9
    日執行完畢，翌日出監（於本案不構成累犯），有臺灣高等
    法院被告前案紀錄表1 份在卷可憑，其曾因竊盜案件經法院
    論罪科刑，竟仍不知警惕，再犯本案3 件竊盜罪，且其正值
    青壯，不思以正當之方式獲取財物，而貪圖私欲，多次竊取
    他人之物，所竊物品雖價值不高，然為大廈消防設備器材，
    與大廈住戶安危密切相關，被告行為實有不當，惟被告犯後
    已坦承犯行，態度尚佳，及其犯罪動機、目的、手段、所生
    危害、被害人所受損失等一切情狀，分別量處如主文所示之
    刑，及各諭知易科罰金之折算標準，並定應執行之刑，及諭
    知易科罰金之折算標準，以資懲儆。
據上論斷，應依刑事訴訟法第273 條之1 第1 項、第284 條之1
、第299 條第1 項前段，刑法第320 條第1 項、第62條前段、第
41條第1 項前段、第8 項、第51條第5 款，刑法施行法第1 條之
1 ，判決如主文。
本案經檢察官王筱寧到庭執行職務。
中    華    民    國   100    年    12    月    30    日
                    刑事第十三庭  法  官  楊筑婷
以上證明與原本無異。
如不服本判決，應於判決送達後10日內敘明上訴理由，向本院提
出上訴狀（應附繕本），上訴於臺灣高等法院。其未敘述上訴理
由者，應於上訴期間屆滿後20日內向本院補提理由書「切勿逕送
上級法院」。
                                  書記官  傅淑芳
中    華    民    國   100    年    12    月    30    日
附錄本案判決論罪科刑法條：
中華民國刑法第320條第1項
意圖為自己或第三人不法之所有，而竊取他人之動產者，為竊盜
罪，處5 年以下有期徒刑、拘役或5 百元以下罰金。